臺灣高等法院臺中分院刑事判決　　　　 96年度上訴字第142號
上　訴　人
即　被　告　己○○
選任辯護人　蘇哲科　律師
上　訴　人
即　被　告　丙○○
　　　　　　　　　　　號之5
選任辯護人　林永貹　律師
上　訴　人
即　被　告　戊○○
選任辯護人　陳建良　律師
上　訴　人
即　被　告　辛○○
指定辯護人　本院公設辯護人　庚○○
上　訴　人
即　被　告　壬○○
選任辯護人　朱坤棋　律師
上　訴　人
即　被　告　丁○○
　　　　　　　　　　住台中縣太.
選任辯護人　陳育仁　律師
上列上訴人等因違反槍砲彈藥刀械管制條例等案件，不服臺灣臺
中地方法院94年度重訴字第2663號中華民國95年10月13日第一審
判決（起訴案號：臺灣臺中地方法院檢察署93年度偵字第7437、
9545、9643、10562、11360、14722 號），提起上訴，本院判決
如下：
    主  文
原判決關於己○○、辛○○、丙○○、戊○○、壬○○、丁○○
部分，均撤銷。
己○○共同未經許可，持有可發射子彈具有殺傷力之改造手槍，
處有期徒刑壹年拾月，併科罰金新臺幣拾萬元，罰金如易服勞役
，以新臺幣壹仟元折算壹日，扣案仿FN廠半自動手槍製造之金屬
玩具手槍換裝土造金屬槍管改造而成之改造手槍貳支（各含彈匣
壹個，槍枝管制編號分別為：0000000000、0000000000），均沒
收；又共同私行拘禁，處有期徒刑捌月。應執行有期徒刑貳年肆
月，併科罰金新臺幣拾萬元，罰金如易服勞役，以新臺幣壹仟元
折算壹日，扣案仿FN廠半自動手槍製造之金屬玩具手槍換裝土造
金屬槍管改造而成之改造手槍貳支（各含彈匣壹個，槍枝管制編
號分別為：0000000000、0000000000），均沒收。
辛○○共同未經許可，持有可發射子彈具有殺傷力之改造手槍，
處有期徒刑壹年玖月，併科罰金新臺幣拾萬元，罰金如易服勞役
，以新臺幣壹仟元折算壹日，扣案仿FN廠半自動手槍製造之金屬
玩具手槍換裝土造金屬槍管改造而成之改造手槍貳支（各含彈匣
壹個，槍枝管制編號分別為：0000000000、0000000000），均沒
收；又共同私行拘禁，處有期徒刑捌月。應執行有期徒刑貳年參
月，併科罰金新臺幣拾萬元，罰金如易服勞役，以新臺幣壹仟元
折算壹日；扣案仿FN廠半自動手槍製造之金屬玩具手槍換裝土造
金屬槍管改造而成之改造手槍貳支（各含彈匣壹個，槍枝管制編
號分別為：0000000000、0000000000 ），均沒收。
丙○○、戊○○、壬○○共同未經許可，持有可發射子彈具有殺
傷力之改造手槍，各處有期徒刑壹年陸月，均併科罰金新臺幣拾
萬元，罰金如易服勞役，均以新臺幣壹仟元折算壹日。扣案仿FN
廠半自動手槍製造之金屬玩具手槍換裝土造金屬槍管改造而成之
改造手槍壹支（含彈匣壹個，槍枝管制編號：0000000000），沒
收。
丁○○共同未經許可，持有手槍，處有期徒刑陸年，併科罰金新
臺幣拾伍萬元，罰金如易服勞役，以新臺幣壹仟元折算壹日；扣
案制式克拉克22型手槍壹支（含彈匣壹個，槍枝管制編號000000
0000）、制式HS2000手槍壹支（含彈匣壹個，槍枝管制編號0000
000000），均沒收。
    事  實
一、己○○（原名李泊峰，以下仍稱李泊峰）、辛○○，均明知
    未經主管機關之許可，不得非法持有可發射子彈具有殺傷力
    之改造手槍及子彈，竟仍基於持有可發射子彈具有殺傷力之
    改造手槍、子彈之犯意聯絡，於民國九十三年三月間，在台
    中市○○路86巷1弄17之2號3樓， 共同未經許可，持有仿FN
    廠半自動手槍製造之金屬玩具手槍換裝土造金屬槍管改造而
    成可發射子彈具有殺傷力之改造手槍二支（各含彈匣一個，
    槍枝管制編號分別為：0000000000、0000000000）及具殺傷
    力之子彈（數量不詳，但至少十二顆），並由李泊峰將之交
    付辛○○妥為藏放保管。
二、李泊峰因與趙志剛有債務糾紛，竟與辛○○起意欲以持槍彈
    押人逼債之方式，以資解決，二人遂基於犯意之聯絡，於93
    年3月26日23時許， 與知情而有持有可發射子彈具有殺傷力
    之改造手槍（銀色槍枝部分，槍枝管制編號：0000000000）
    、子彈及妨害自由犯意聯絡之丙○○、戊○○、壬○○、林
    岳昇（原審通緝中）、黃建智（經原審判處有期徒刑一年十
    月、併科罰金新台幣十萬元確定）等人，推由辛○○攜帶上
    開具有殺傷力之改造手槍一支（即銀色槍枝，槍枝管制編號
    ：0000000000）及子彈，而共同前往台中市第一廣場，將趙
    志剛及蔡玉婷強押上車，載往台中市○○路86巷1弄17之2號
    3樓己○○所承租給丙○○等人居住之租住處， 而私行拘禁
    趙志剛及蔡玉婷。隨後又將趙志剛、蔡玉婷二人載往台中縣
    太平市某不詳地點之山區毆打趙志剛成傷（傷害部分未據告
    訴），要趙志剛交付新台幣（下同）三萬六千元始肯放人，
    趙志剛乃向友人陳家裕求援。至翌（27）日凌晨4 時許，陳
    家裕偕同另二名友人到台中縣太平市「八○三國軍總醫院」
    對面「7-11便利商店」前與李泊峰等人見面，李泊峰等人則
    推由林岳昇先帶同趙志剛、蔡玉婷下車。陳家裕等人見林岳
    昇只有一人前來，便共同毆打林岳昇；李泊峰、丙○○、戊○○、辛○○、黃建智、壬○○等人見狀紛紛衝下車，持棍
    棒毆打陳家裕成傷（傷害部分未據告訴）。嗣後李泊峰、丙○○、戊○○、林岳昇、辛○○、黃建智、壬○○等七人（
    下稱李泊峰等七人）又將趙志剛及蔡玉婷帶回台中市○○路
    86巷1弄17之2號3樓拘禁，至同年3月30日，趙志剛、蔡玉婷
    始乘看守之人疏忽之際逃離該處。
三、丁○○與甲○○（經原審判處有期徒刑六年四月、併科罰金
    新台幣十五萬元，其配偶提起上訴後，經撤回確定）亦均明
    知未經主管機關之許可，不得非法持有制式手槍、子彈，竟
    於92年間某日，在臺中市南屯區田心北四巷11號甲○○之租
    住處，明知綽號「瘦仔」之林正雄（已死亡）向其等兜售之
    制式克拉克22型手槍（含彈匣一個，槍枝管制編號00000000
    00）、制式HS2000手槍（含彈匣一個，槍枝管制編號000000
    0000）各一枝及子彈（數量不詳，但至少四顆），係具有殺
    傷力之制式手槍及子彈，竟仍基於持有制式手槍及子彈之犯
    意聯絡，收受林正雄所交付之上開制式槍枝、子彈，而自斯
    時起共同未經許可持有之。迨至93年4月2日23時許，李宏偉
    （俟到案後由原審另行審結）因故邀吳嘉浩、陳志偉（二人
    經原審判決無罪確定）及鄭基男前往台中縣太平市國軍八○
    三總醫院對面7-11便利商店前與李泊峰等人談判，李泊峰等
    七人到達後隨即持酒瓶棍棒等物毆打吳嘉浩、鄭基男，使鄭
    基男受有左小腿骨折之傷害，吳嘉浩受有頭部外傷、右手掌
    背部受傷之傷害（傷害部分均未據告訴）。 嗣於翌（3）日
    ，李宏偉、吳嘉浩等人與李泊峰等七人透過綽號「阿弟仔」
    之簡碩宏之聯絡，雙方又為此事相約見面談判，吳嘉浩因恐
    己方人力單薄無法與李泊峰等人對抗，乃與其兄丁○○商議
    。丁○○遂萌生攜帶上開制式手槍、子彈前往談判之犯意，
    並邀約甲○○駕駛車號1855－FY號自小客車共同前往；甲○○則邀約不知情之李國良（經原審判決無罪確定）及綽號「
    黑仔」之人同往；而李宏偉亦邀約陳志偉駕駛吳嘉浩所有之
    車號6S－4311號自小客車搭載趙志剛（俟到案後由原審另行
    審結）共同前往談判現場。雙方原約定於當日22時許在台中
    縣大里市○○路故鄉ＫＴＶ見面談判，丁○○、李宏偉等人
    到達該處後，認為不妥不願下車，雙方改約在台中縣大里市
    ○○路○段707號「大買家量販店」前見面。 至當晚23時許
    雙方碰面，因互見對方來意不善，丁○○遂基於傷害之犯意
    持前述制式手槍其中一支及子彈朝李泊峰等人來處射擊，並
    隨即將所攜之另支制式手槍、子彈交予同有犯意聯絡之甲○○朝李泊峰等人來處射擊。而丙○○、戊○○、壬○○、林
    岳昇、黃建智等人亦承上開持有可發射子彈具有殺傷力之改
    造手槍（銀色槍枝部分，槍枝管制編號：0000000000）、子
    彈之同一犯意聯絡，與李泊峰、辛○○共同前往談判，並推
    由推由辛○○攜帶上開具有殺傷力之改造手槍一支（即銀色
    槍枝，槍枝管制編號：0000000000）及子彈。槍戰一發，辛○○亦持上開改造手槍、子彈對丁○○、甲○○等人射擊。
    雙方互射結果，致造成李泊峰受臀部槍傷二處、李先恩受左
    下腿槍傷、張逸竹受右足大拇指骨折並穿過傷、第二趾第三
    趾割裂擦傷之傷害（傷害部分均未據告訴）；而李泊峰等人
    亦造成甲○○所駕駛之1855－FY號自小客車車窗受槍擊而毀
    損（毀損部分亦未據告訴）。嗣警方接獲報案，前往採證，
    當場扣得丁○○、甲○○射擊後遺留現場之制式子彈彈殼三
    顆、彈頭一顆，及辛○○射擊後遺留現場之土造金屬子彈彈
    殼一顆、彈頭一顆。
四、嗣於93年4月8日17時30分許，為警在台中市○○路86巷1弄1
    7之2號3 樓戊○○、壬○○所睡之房間內黑色旅行手提袋中
    查獲前述銀色改造手槍一支（含彈匣一個，槍枝管制編號00
    00000000）、子彈七顆；另在丙○○、林岳昇、辛○○、盧
    虹臻使用之房間箱子內查獲黑色改造手槍一支（含彈匣一個
    ，槍枝管制編號0000000000）、子彈六顆（上述土造子彈十
    三顆經鑑定試射，其中十一顆可擊發認具殺傷力，二顆無法
    擊發，認不具殺傷力）。另警方於93年6月4日21時35分許，
    由葉慶成主動帶同前往甲○○住處（即台中市南屯區田心北
    四巷11號）前廣場，於丁○○所騎乘之車號EZS－105號輕機
    車（車主登記為丁○○之妻：黃郁馨）車箱內，起獲上述制
    式克拉克22型手槍一支（含彈匣一個，槍枝管制編號000000
    0000）、制式HS2000手槍一支（含彈匣一個，槍枝管制編號
    0000000000）。
五、案經內政部警政署刑事警察局移送及台中縣警察局豐原分局
    、霧峰分局報告台灣台中地方法院檢察署檢察官偵查起訴。
    理  由
一、訊據上訴人即被告丁○○坦稱上開時、地持有二支制式槍枝
    及子彈，嗣在大里市大買家量販店前與李泊峰等人談判時，
    與另被告甲○○二人均有開槍等情。次訊據上訴人即被告辛○○則坦稱查扣之槍、彈係被告李泊峰所有，李泊峰將槍交
    給伊，伊將槍放在箱子裡面，後來被警方查獲等語。又上訴
    人即被告李泊峰經本院合法傳喚，無正當理由未於九十六年
    五月十日審理期日到庭，惟據其之前所述，與上訴人即被告
    丙○○、戊○○、壬○○等人，均否認有上開違反槍砲彈藥
    刀械管制條例等犯行，並均辯稱：扣押之槍、彈，非其等所
    有，也不知有該槍、彈，亦未強押被害人趙志剛、蔡玉婷，
    在大里市大買家量販店前與丁○○等人談判發生衝突時，其
    等亦未共同持有槍彈射擊對方云云。
    惟查：
  (一)被告李泊峰等七人如何於事實欄二所載時、地，私行拘禁被
    害人趙志剛、蔡玉婷二人之事實，業據：(1)被告李泊峰於94
    年9月30 日原審準備程序時坦承有妨害趙志剛、蔡玉婷自由
    之犯行，其稱：「我承認當時確實有強迫趙志剛、蔡玉婷跟
    我們在一起，他們並非心甘情願跟我們在一起，我承認有妨
    害自由的行為，當時在場的那六個人是我找來的，我告訴他
    們我與趙志剛、蔡玉婷之間有糾紛，請他們來幫忙處理，他
    們都知情」等語（原審卷(一)第80頁）。(2)被告丙○○於警詢
    時供稱：「我有在台中市第一廣場前押走趙志剛及蔡玉婷，
    當時有戊○○、林岳昇、壬○○、黃建智、辛○○等人參與
    」（偵字第7437號卷第25頁）；並於偵查中結證稱警詢所述
    屬實（字第7437號卷第143頁）。 (3)被告戊○○於警詢時供
    稱：渠等到達第一廣場時，在樓梯處發現綽號小剛男子與另
    一名女子，伊與四名男子下車，將綽號小剛強押上車，伊與
    林岳昇負責看管小剛及該女子等語（偵字第7437號卷第31-3
    4頁）；並於偵查中結證稱警詢所述屬實（字第7437號卷第1
    39-141頁）。(4)被告辛○○於偵查中結證稱：第一廣場之事
    ，伊有和丙○○、壬○○、黃建智、戊○○、林岳昇等人開
    二台車去，伊只有拿銀色改造手槍到現場，四月三日國光路
    大買家量販店，伊有拿銀色手槍並開槍等語（偵字第7437號
    卷第145頁）；又於原審94年9月30日行準備程序時供稱：「
    妨害自由部分我承認，但是槍枝不是我的，該槍枝是李泊峰
    的」等語（原審卷(一)第83頁）。(5)原審同案被告黃建智於警
    詢時供稱：伊有去第一廣場，趙志剛有被戊○○等強押上車
    ，帶到我們宿舍，讓他們住在林岳昇跟丙○○的房間，押回
    來後第三天小剛及該名女子就逃走了等語（偵字第7437號卷
    第18- 20頁）；並於偵查中結證稱警詢所述屬實（字第7437
    號卷第141、142頁）。並經被害人趙志剛於警詢時指陳：伊
    在臺中市第一廣場遭人押走，歹徒向伊要三萬六千元，伊打
    電話向朋友陳家裕求救，歹徒將伊押往台中市○區○○路86
    巷1弄17之2號3樓將伊控制在那裡3天，伊利用歹徒未注意之
    際，和女朋友蔡玉婷一起逃離，警方所查扣之銀色改造手槍
    就是案發當時歹徒所使用之槍械等語屬實（偵字第7437號卷
    第76-78頁）。 另被害人蔡玉婷於警詢時亦指稱：警方查獲
    之戊○○、壬○○、黃建智、丙○○、辛○○人，在台中市
    第一廣場，有將伊強押上車，並向伊男友趙志剛要三萬六千
    元才要釋放伊等回去，趙志剛打電話向朋友陳家裕求救，並
    請陳家裕帶錢去贖渠等回來，歹徒將伊押往台中市○區○○
    路86巷1弄17之2號3樓， 控制伊在那裡三天後，伊利用歹徒
    未注意時和趙志剛一起逃離，大部份的時間係由警方所查獲
    之林岳昇負責看管，警方所查扣之銀色改造手槍就是案發當
    時歹徒所持用之槍械等語（偵字第7437號81-83頁）。 綜上
    ，被告己○○等七人確有私行拘禁被害人趙志剛、蔡玉婷之
    行為，至為明確。
  (二)上開在台中市○○路86巷1弄17之2號3樓所查扣之槍彈， 偵
    查中經送請內政部警政署刑事警察局鑑定結果，認「送鑑改
    造手槍二支（槍枝管制編號分別為：0000000000、00000000
    00），均係由仿FN廠半自動手槍製造之金屬玩具手槍，換裝
    土造金屬槍管而成之改造手槍，機械性能良好，可擊發適用
    之子彈，認均具殺傷力；子彈十三顆，認均係土造子彈（具
    直徑約8.4 mm金屬彈頭），採樣四顆試射結果：三顆可擊發
    ，認具殺傷力，一顆無法擊發，認不具殺傷力」，有該局93
    年4月21日刑鑑字第0930079764號槍彈鑑定書1份在卷可稽（
    偵字第7437號卷第174-179頁） 。其後原審復將未經實際試
    射之土造子彈九顆再送請內政部警政署刑事警察局鑑定結果
    ，認：「八顆可擊發、認具殺傷力，一顆無法擊發，認不具
    殺傷力」，亦有該局94年11月24日刑鑑字第0940175218號函
    1份在卷可參（原審卷(一)第221頁），並有上開具有殺傷力之
    改造手槍二支、子彈十一顆扣押可證。又槍戰發生後，警方
    據報前往現場，扣得土造金屬子彈彈殼一顆、彈頭一顆，有
    刑案現場平面圖在卷可稽。經送鑑定結果為：「四送鑑彈殼
    一顆，認係土造金屬彈殼」、「五送鑑彈頭一顆，認係土造
    金屬彈頭」，有內政部警政署刑事警察局93年5月3日刑鑑字
    第0930076551號鑑定書一份在卷可稽（偵字第9545號卷第一
    冊第195-203頁）。 該土造金屬子彈彈殼一顆、彈頭一顆顯
    係被告辛○○於槍戰時所射擊而遺留現場者，又依槍擊案現
    場照片、現場拾獲彈殼照片、槍擊案現場勘查照片、1855－
    FY號自小客車遭槍擊照片觀之（偵字第11360號卷第250-267
    頁），現場及甲○○駕駛之車號1855－FY號自小客車，尚留
    有雙方互射之彈孔多處，故被告辛○○實際射擊幾發子彈，
    數量難以確定，惟就扣押之子彈經鑑定有十一顆具殺傷力，
    另遺留現場之「土造金屬子彈彈殼一顆、彈頭一顆」，至少
    亦可認另有一顆具殺傷力之子彈，是以本院認定子彈數量不
    詳，惟有殺傷力者至少有十二顆（即十一顆加一顆）。
  (三)警方於93年4月8日17時30分許， 在台中市○○路86巷1弄17
    之2號3樓戊○○、壬○○所睡之房間內黑色旅行手提袋中查
    獲前述銀色改造手槍一支（含彈匣一個，槍枝管制編號0000
    000000）、子彈七顆；另在丙○○、林岳昇、辛○○、盧虹
    臻使用之房間箱子內查獲黑色改造手槍一支（含彈匣一個，
    槍枝管制編號0000000000）、子彈六顆（上述土造子彈十三
    顆經鑑定試射，其中十一顆可擊發認具殺傷力，二顆無法擊
    發，認不具殺傷力）。 被告辛○○於原審94年9月30日行準
    備程序時供稱：「妨害自由部分我承認，但是槍枝不是我的
    ，該槍枝是李泊峰的」、「查獲的貳把槍都是李泊峰的」、
    「警察查獲時，一支放在黑色包包，另一個在床底下查到，
    這是我分開放的，因為該槍不是我的，是李泊峰的」等語（
    原審卷(一)第83頁），並於本院96年4月12日審理時證稱扣押
    之兩支改造手槍、子彈，係己○○（李泊峰）所交付，交付
    時並沒有東西包裝等語。而被告辛○○係李泊峰公司之員工
    ，台中市○○路86巷1弄17之2號3樓係由李泊峰承租， 提供
    給員工休息之處所，為被告辛○○、李泊峰所不爭執。且與
    被害人趙志剛有債務糾紛者為被告李泊峰，被告李泊峰夥同
    辛○○、丙○○、壬○○、黃建智、戊○○、林岳昇前往台
    中市第一廣場強押被害人趙志剛等人時，及被告李泊峰等七
    人在大里市「大買家量販店」前談判時，亦由被告辛○○攜
    槍彈前往談判，足見被告辛○○於原審準備程序所供上開兩
    支具有殺傷力之改造手槍及子彈，係被告李泊峰所有，應足
    採信；而由被告辛○○與被告李泊峰等人前開押人、談判時
    ，均攜帶槍彈前往，亦可見該兩支具有殺傷力之改造手槍及
    子彈，應係由被告李泊峰與辛○○基於犯意聯絡而共同未經
    許可持有，平日並由被告辛○○承被告李泊峰之命妥為藏放
    保管，而於本案發生時攜出使用，被告李泊峰否認上開槍彈
    為其所有，係卸責之詞，不足採信。次查，被告丙○○、壬○○、戊○○雖亦否認有共同未經許可持有改造手槍（指銀
    色改造手槍，槍枝管制編號：0000000000）及子彈之犯行。
    然被告丙○○、壬○○、戊○○與被告李泊峰、辛○○、共
    同被告黃建智、林岳昇等人，在台中市第一廣場，共同強押
    被害人趙志剛、蔡玉婷，斯時，即由被告辛○○以所攜帶之
    銀色改造手槍（槍枝管制編號：0000000000），用以強押被
    害人，其後在台中縣大里市「大買家量販店」前談判時，被
    告李泊峰等七人亦係共同前往，並由被告辛○○攜帶該支銀
    色改造手槍，對甲○○等人射擊，均已如前述，復有槍擊案
    現場照片、現場拾獲彈殼照片、槍擊案現場勘查照片、1855
    －FY號自小客車遭槍擊照片等在卷足憑。按「共同正犯之意
    思聯絡，不限於事前有所協議，其於行為當時，基於相互之
    認識，以共同犯罪之意思參與者，亦無礙於共同正犯之成立
    」（最高法院73年台上字第1886號判例意旨參照）。本案固
    無積極明確之證據足以證明被告丙○○、壬○○、戊○○、
    共同被告黃建智、林岳昇等人，於本案發生前，即已經與被
    告李泊峰、辛○○等單純而共同未經許可持有上開兩支改造
    手槍、子彈之行為。然渠等於上開時地均在場，且於被告辛○○攜帶該支銀色改造手槍、子彈之情況下，參與押人、談
    判，則丙○○、壬○○、戊○○、黃建智、林岳昇等人，自
    係基於相互之認識，以共同犯罪之意思而參與持有該支銀色
    改造手槍、子彈，基上說明，並無礙於渠等共同正犯之成立
    ，被告丙○○、戊○○、壬○○均否認有共同持槍彈之行為
    ，係卸責之詞，亦均無足採。
  (四)被告丁○○於本院及原審均坦承有如事實三所述之於上揭時
    、地，與共同被告甲○○未經許可持有制式克拉克22型手槍
    、HS2000手槍及子彈，嗣並攜帶該制式手槍二支及子彈前往
    與李泊峰等人談判時，曾持該制式槍彈射擊之事實。而丁○○、甲○○與李泊峰等人雙方槍戰後，李泊峰受臀部槍傷二
    處、李先恩受左下腿槍傷、張逸竹受右足大拇指骨折並穿過
    傷、第二趾第三趾割裂擦傷之傷害，除據李泊峰、李先恩、
    張逸竹指陳明確及有該三人之診斷證明書可證外，且為被告
    丁○○於原審所不爭執。又警方於93年6月4日21時35分許前
    往甲○○住處前廣場，於丁○○所騎乘之車號EZS－105號輕
    機車車箱內，所起獲查扣之手槍二把，經送請內政部警政署
    刑事警察局鑑定結果，認「送鑑制式克拉克二十二型手槍一
    支（槍枝管制編號：0000000000）， 係奧地利GLOCK廠製22
    型口徑0.40吋制式半自動手槍，機械性能良好，可擊發同口
    徑制式子彈，認具殺傷力；送鑑制式HS2000手槍一支（槍枝
    管制編號：0000000000），係美國SPRINGFIELD ARMORY廠製
    HS2000 MOD.ELITE型口徑0.40吋制式半自動手槍，機械性能
    良好，可擊發同口徑制式子彈，認具殺傷力」，此有該局93
    年9月22日刑鑑字第0930126420號槍彈鑑定書1份在卷可參（
    偵字第10562號卷第67-72頁）。另警方在現場扣得之制式槍
    枝子彈彈殼三顆、彈頭一顆，經送鑑定結果為：「一送鑑制
    式槍枝子彈彈殼三顆，認均係口徑0.40吋制式子彈彈殼」、
    「二送鑑彈頭一顆，認係已擊發之口徑0.40吋銅包衣彈頭」
    ，有內政部警政署刑事警察局93年5月3日刑鑑字第09300765
    51號鑑定書一份在卷可稽（偵字第9545號卷第一冊第195-20
    3 頁）。復經內政部警政署刑事警察局鑑定結果認：送鑑「
    葉慶成涉嫌違反槍砲彈藥刀械管制條例案」之制式手槍二支
    試射之彈頭、殼，經與本局涉槍檔存資料比對結果，發現其
    中壹支（槍枝管制編號0000000000）試射之彈頭、殼，與霧
    峰分局93年4月5日霧警刑鑑字第9304132之1號刑事案件物證
    採驗紀錄表送鑑「李先恩、李泊峰遭槍擊案」之制式彈殼三
    顆及彈頭一顆之彈底特徵紋痕及來復線特徵紋痕相吻合，認
    係由同一槍枝所擊發，亦有該局94年1月13日刑鑑字第09400
    06869號鑑定函1份在卷可憑（偵字第10562號卷第66 頁）。
    且有上開二支制式手槍、制式槍枝子彈彈殼三顆、彈頭一顆
    扣案足憑，被告丁○○與甲○○共同無故持有具殺傷力之制
    式手槍、子彈等情，亦堪認定。又依槍擊案現場照片、現場
    拾獲彈殼照片、槍擊案現場勘查照片觀之，現場尚留有雙方
    互射之彈孔多處，故被告丁○○與甲○○實際射擊幾發子彈
    ，數量難以確定，惟就雙方槍戰後，李泊峰受臀部槍傷二處
    、李先恩受左下腿槍傷、張逸竹受右足大拇指骨折並穿過傷
    、第二趾第三趾割裂擦傷之傷害，計有槍傷四處，並參酌現
    場拾獲之制式槍枝子彈彈殼三顆、彈頭一顆等數量，是以本
    院認定被告丁○○與甲○○持有之子彈數量不詳，惟至少有
    四顆。
  (五)按被告之自白，非出於強暴、脅迫、利誘、詐欺、疲勞訊問
    、違法羈押或其他不正之方法，且與事實相符者，得為證據
    。被告或共犯之自白，不得作為有罪判決之唯一證據，仍應
    調查其他必要之證據，以察其是否與事實相符。又被告以外
    之人於審判外向法官所為之陳述，得為證據。被告以外之人
    於偵查中向檢察官所為之陳述，除顯有不可信之情況者外，
    得為證據。被告以外之人於檢察事務官、司法警察官或司法
    警察調查中所為之陳述，與審判中不符時，其先前之陳述具
    有較可信之特別情況，且為證明犯罪事實存否所必要者，得
    為證據。刑事訴訟法第156條第1、2項、第159條之1、第159
    條之2分別定有明文。 本件共同被告丙○○、戊○○、黃建
    智曾先後於警詢、偵查，辛○○曾於偵查，李泊峰、辛○○
    曾於原審法官行準備程序時坦承上述妨害自由，甚或持槍彈
    之犯行，雖其等嗣後均翻異前詞，且於原審審理中結證時否
    認犯行，然共同被告李泊峰、戊○○、黃建智、丙○○、辛○○既均不爭執其等自白之任意性，又未爭執上開所為之陳
    述，有何顯不可信之情況，且其等上開所述，與被害人趙志
    剛、蔡玉婷之指述及扣案之改造槍彈等證物相符，自可認其
    等先前之陳述具有較可信之特別情況，且為證明犯罪事實存
    否所必要者， 依刑事訴訟法第159條之1第2項、第159條之2
    規定，得為證據，具有證據能力。又被害人趙志剛、蔡玉婷
    於警詢時之陳述，雖與其等審理中結證時之證述不符，惟其
    等警詢時之陳述，與被告李泊峰、戊○○、丙○○、辛○○
    、共同被告黃建智前開所述坦承妨害自由，甚或持槍彈犯行
    之自白相符， 且有在台中市○○路86巷1弄17之2號3樓李泊
    峰等七人居住處所查扣之槍彈可資佐證，應認其等先前警詢
    之陳述具有較可信之特別情況，且為證明犯罪事實存否所必
    要者，依刑事訴訟法第159條之2規定，亦得為證據，具有證
    據能力。
  (六)本案事證已臻明確，被告李泊峰、戊○○、丙○○、辛○○
    、壬○○等人所辯，均係事後卸責之詞，不足採信。另證人
    即共同被告辛○○於本院96年4月12日審理時雖證稱：93年3
    月26日在第一廣場，並未押人，也未帶槍，93年4月3日，伊
    並並未到大買家量販店前之談判現場，係事後為己辯護並迴
    護同案被告之詞，不足採信。至其另稱警詢是受警察威脅云
    云，為證人龍玉傑於本院96年5月10 日審理時所否認（本案
    並未採辛○○警詢所述而為其不利之認定），參諸被告辛○○於偵查中就本案犯行復具結坦承如上（偵字第7437號卷第
    145 頁），足見所辯亦係事後卸責詞，並非可採。被告等人
    犯行均堪認定，自應依法論科。
二、查我國刑法業以中華民國九十四年二月二日總統華總一義字
    第09400014901號令修正公布第1～3、5、10、11、15、16、
    19、25～27、第四章章名、28～31、33～38、40～42、46、
    47、49、51、55、57～59、61～65、67、68、74～80、83～
    90、91-1、93、96、98、99、157、182、220、2 22、225、
    229-1、231、231-1、296-1、297、315-1、315-2、316、34
    1、343條條文；增訂第40-1、75-1條條文；刪除第56、81、
    94、97、267、322、327、331、340、345、350條條文 ；並
    自九十五年七月一日施行。被告行為後，其應適用之相關法
    律已有變更，茲就與本案適用有關之條文，比較說明之：
  (一)法定刑中罰金刑部分：刑法第三十三條第五款業經修正公布
    ，修正後刑法第三十三條第五款規定「罰金：新臺幣一千元
    以上，以百元計算之」，與修正前刑法第三十三條第五款規
    定「罰金：（銀元）一元以上」不同。比較新舊法結果，以
    舊法即行為時法較有利於被告，故依刑法第二條第一項前段
    規定，本案關於被告等所犯下述之罪，其法定刑中有罰金刑
    部分，自應適用行為時之法律規定決定其罰金部分之法定刑
    。
  (二)法定刑中罰金刑提高標準之新舊法適用：被告行為後，刑法
    施行法第一條之一於九十五年六月十四日經以華總一義字第
    09500085181號令修正公布增訂。修正增訂之刑法施行法第
    一條之一規定「中華民國九十四年一月七日刑法修正施行後
    （按指九十五年七月一日），刑法分則編所定罰金之貨幣單
    位為新台幣。九十四年一月七日刑法修正時，刑法分則編未
    修正之條文定有罰金刑者，自九十四年一月七日刑法修正施
    行後，就其所定數額提高為三十倍。但七十二年六月二十六
    日到九十四年一月七日新增或修正之條文，就其所定數額提
    高為三倍」。而本件被告李泊峰、辛○○、丙○○、戊○○
    、壬○○等所犯刑法第三百零二條第一項之罪，其法定刑有
    罰金刑（銀元300元以下），且為刑法分則編未修正之條文
    而定有罰金刑者；於刑法施行法第一條之一修正增訂前，其
    貨幣單位為銀元，罰金刑之提高標準應適用罰金罰鍰提高標
    準條例第一條之規定「依法律應處罰金、罰鍰者，就其原定
    數額得提高為二倍至十倍。」而再依現行法規所定貨幣單位
    折算新臺幣條例第二條規定「現行法規所定金額之貨幣單位
    為圓、銀元或元者，以新臺幣元之三倍折算之。」如換算為
    新台幣，則該條法定刑罰金刑部分，應為罰金新台幣9000元
    以下（300元乘10乘3）。如適用刑法施行法第一條之一規定
    提高30倍，亦為新台幣9000元以下（300元乘30）。 比較新
    舊法適用之結果，其關於法定刑為罰金部分之提高標準，新
    舊法均無不利之情形，故依刑法第二條第一項前段規定，自
    應適用行為時之法律即罰金罰鍰提高標準條例第一條及現行
    法規所定貨幣單位折算新臺幣條例第二條之規定。
  (三)牽連犯部分：刑法第五十五條後段關於牽連犯之規定業已刪
    除，是被告犯後法律已有變更，而本件被告丙○○、戊○○
    、壬○○於舊法時期所犯之下列各罪，依新法應各別多次論
    斷之結果（即數罪併罰），其刑度顯較修正前應依刑法第五
    十五條後段之規定以從一重之處斷結果為重，經比較新舊法
    結果，應依刑法第二條第一項之規定，適用有利於被告丙○○、戊○○、壬○○之法律，即適用被告行為時之修正前刑
    法第五十五條牽連犯之規定從一重處斷。
  (四)想像競合犯部分：本件被告等犯罪時，刑法第五十五條規定
    為：「一行為而觸犯數罪名者‧‧‧從一重處斷」，九十五
    年七月一日修正公布施行之刑法第五十五條規定：「一行為
    而觸犯數罪名者，從一重處斷。但不得科以較輕罪名所定最
    輕本刑以下之刑」，修正後關於但書之限制，為法理之明文
    化，非屬法律變更（最高法院九十五年第八次刑事庭會議參
    照）。
  (五)定執行刑部分：
    修正後刑法第2條第1項規定：「行為後法律有變更者，適用
    行為時之法律。但行為後之法律有利於行為人者，適用最有
    利於行為人之法律」。被告行為後，刑法第51條業於民國94
    年1月7日修正公布，並於95年7月1日施行，修正前刑法第51
    條規定：「數罪併罰，分別宣告其罪之刑，依左列各款定其
    應執行者：」其中第5款規定：「宣告多數有期徒刑者，於
    各刑中之最長期以上，各刑合併之刑期以下，定其刑期。但
    不得逾二十年。」 修正後刑法第51條第5款規定：「宣告多
    數有期徒刑者，於各刑中之最長期以上，各刑合併之刑期以
    下，定其刑期。但不得逾三十年。」比較結果，修正後刑法
    並非較有利於被告李泊峰、辛○○，依刑法第2條第1項前段
    之規定，仍應依修正前刑法定其應執行之刑。
  (六)易服勞役折算標準部分：
    刑法第42條第2項原規定：「易服勞役以1元以上3元以下折
    算1日。但勞役期限不得逾六個月」、第3項規定：「罰金總
    額折算逾六個月之日數者，以罰金總額與六個月之日數比例
    折算」。又被告行為時之易服勞役折算標準，業據修正前罰
    金罰鍰提高標準條例第2條規定，就其原定數額提高為100倍
    折算1日。 惟95年7月1日修正公布施行之刑法第42 條第3項
    規定：「易服勞役以新臺幣1000元、2000元或3000元折算一
    日。但勞役期限不得逾一年」，第五項規定：「罰金總額折
    算逾一年之日數者，以罰金總額與一年之日數比例折算‧‧
    ‧」。比較修正前後之易服勞役折算標準，因本件所定併科
    罰金部分之金額無論以新舊法之標準折算勞役期限均未逾越
    六個月， 自應以裁判時即修正後之刑法第42條第3項前段規
    定，有利於被告等。
  (七)共同正犯部分：
    按刑法第二條第一項之規定，係規範行為後「法律變更」所
    生新舊法比較適用之準據法，故被告行為後刑法條文之修正
    ，對於被告並無有利或不利之情形者（例如新舊法處罰輕重
    相同，犯罪構成要件亦無寬嚴之別等），即無適用修正後刑
    法第二條第一項之規定比較新舊法適用之問題（最高法院95
    年度台上字第5589號判決意旨參照）。查九十四年二月二日
    修正公布，而於九十五年七月一日生效實施之新刑法第二十
    八條雖將舊法之「實施」修正為「實行」。其中「實施」一
    語，涵蓋陰謀、預備、著手及實行之概念在內，其範圍較廣
    ；而「實行」則著重於直接從事構成犯罪事實之行為，其範
    圍較狹；二者之意義及範圍固有不同，但對於本件被告泊峰
    、丙○○、戊○○、辛○○、壬○○等共犯，被告丁○○與
    甲○○共犯之情形而言，刑法第二十八條之修正內容，對於
    被告等並無「有利或不利」之影響，應無適用修正後刑法第
    二條第一項之規定比較新舊法適用之問題。
三、論罪部分：
  (一)查被告李泊峰、丙○○、戊○○、辛○○、壬○○行為後，
    槍砲彈藥刀械管制條例第十一條第四項業於九十四年一月二
    十六日修正公布為同條例第八條第四項之罪，並於同年月二
    十八日開始施行，依修正前第十一條第四項未經許可持有可
    發射子彈具有殺傷力之槍枝罪，其法定本刑為「一年以上七
    年以下有期徒刑，併科新臺幣七百萬元以下罰金」，修正後
    同條例第八條第四項規定之法定本刑則提高為「三年以上十
    年以下有期徒刑，併科新臺幣七百萬元以下罰金」，比較修
    正前後法律，以修正前同條例第十一條第四項規定有利於被
    告李泊峰、丙○○、戊○○、辛○○、壬○○，依刑法第二
    條第一項前段規定，自應適用修正前同條例第十一條第四項
    規定論處。被告李泊峰、辛○○未經許可持有前揭改造手槍
    二支，被告丙○○、戊○○、壬○○未經許可持有前揭銀色
    改造手槍一支（槍枝管制編號：0000000000），所為均係犯
    修正前槍砲彈藥刀械管制條例第十一條第四項未經許可持有
    可發射子彈具有殺傷力之改造槍枝罪。另被告李泊峰、辛○○持有前開兩支改造手槍所配用之子彈，被告丙○○、戊○○、壬○○等人持有上開銀色改造手槍所配用之子彈部分，
    則均係犯槍砲彈藥刀械管制條例第十二條第四項之未經許可
    持有彈罪（此部分未修正）。被告李泊峰與辛○○就未經許
    可持有前開兩支改造手槍、子彈之行為，及其中自前開時地
    共同強押趙志剛、蔡玉婷時起，就未經許可持有前開銀色改
    造手槍及該槍配用之子彈之行為，與被告丙○○、戊○○、
    壬○○、共同被告黃建智、林岳昇間，有犯意聯絡，行為分
    擔，均為共同正犯。被告李泊峰、辛○○一行為持有上開兩
    支改造手槍及子彈，被告丙○○、戊○○、壬○○一行為持
    有前開銀色改造手槍及該槍配用之子彈之行為，各觸犯數罪
    名，為想像競合犯，均應從一重之修正前槍砲彈藥刀械管制
    條例第十一條第四項之罪處斷。
  (二)被告李泊峰、丙○○、戊○○、辛○○、壬○○等人私行拘
    禁被害人趙志剛、蔡玉婷，所為均係犯刑法第三百零二條第
    一項私行拘禁罪。被告李泊峰、丙○○、戊○○、辛○○、
    壬○○等人與共同被告黃建智、林岳昇等人，有犯意聯絡、
    行為分擔，均為共同正犯。而被告等以一行為同時侵害趙志
    剛、蔡玉婷二人之人身自由法益，觸犯數罪名，為想像競合
    犯，亦應從一重處斷。
  (三)按「意圖犯罪而無故持有手槍及子彈，固可認係意圖供犯罪
    而持有，其持有槍、彈與犯特定之罪之間，有方法結果之牽
    連關係，應依刑法第五十五條之規定，應從一重之罪處斷。
    但如持有之初，並無犯特定之罪之意圖，而係於無故持有行
    為繼續中，因某種原因之介入，始持以犯罪，其為犯持定之
    罪而持有之行為，乃原單純持有繼續犯之一部分，不容割裂
    而另論以一意圖供犯罪而持有罪，更不得因其事後持以犯罪
    ，而追溯至其原單純持有部分，合併論以一個意圖供犯罪之
    用而持有罪，故其持有手槍與嗣後所犯特定犯罪之間，並無
    牽連關係，應分論併罰」（最高法院90年度台上字第7498號
    判決意旨參照）。本件被告李泊峰、辛○○均未曾供述渠等
    係為強押被害人趙志剛，解決債務糾紛，始取得前開兩支改
    造手槍及子彈；且被告李泊峰、辛○○共同持有之槍枝有兩
    支，但僅曾持上開銀色改造手槍及子彈用以犯罪，足見被告
    李泊峰、辛○○共同持有之始，並非意圖供犯罪而持有，否
    則被告李泊峰、辛○○二人於強押趙志剛等並談判時，何以
    未將另一支改造手槍及子彈一併攜帶前往。而被告丙○○、
    戊○○、壬○○等人係因參與共同強押趙志剛等人時，始共
    同未經許可持有上開銀色改造手槍及子彈。是被告李泊峰、
    辛○○所犯修正前槍砲彈藥刀械管制條例第十一條第四項之
    罪與刑法第三百零二條第一項之罪，係犯意各別、罪名不同
    ，應予分論併罰。被告丙○○、戊○○、壬○○所犯修正前
    槍砲彈藥刀械管制條例第十一條第四項之罪與刑法第三百零
    二條第一項之罪，則具有方法目的之關係，為牽連犯，應從
    一重之修正前槍砲彈藥刀械管制條例第十一條第四項之罪處
    斷。
  (四)被告丁○○持有制式手槍、子彈之所為，則係犯槍砲彈藥刀
    械管制條例第七條第四項之未經許可持有手槍罪、同條例第
    十二條第四項之未經許可持有子彈罪。被告丁○○與共同被
    告甲○○就上開犯行互有犯意聯絡及行為分擔，為共同正犯
    。被告丁○○以一行為，同時持有制式手槍、子彈，觸犯數
    罪名，為想像競合犯，應從一重之槍砲彈藥刀械管制條例第
    七條第四項之未經許可持有手槍罪處斷。
四、原審認被告李泊峰、丙○○、戊○○、辛○○、壬○○等人
    犯罪事證明確，予以論罪科刑，固非無見。惟原判決認被告
    李泊峰、辛○○就所犯修正前槍砲彈藥刀械管制條例第十一
    條第四項之罪與刑法第三百零二條第一項之罪，係有方法結
    果之關係，為牽連犯，應從一重之修正前槍砲彈藥刀械管制
    條例第十一條第四項之罪處斷，尚有未洽。又認被告丙○○
    、戊○○、壬○○就另一支改造手槍（槍枝管制編號：0000
    000000號）及子彈，係與李泊峰、辛○○共同持有，而有共
    同正犯關係，亦有未合。再原判決據上論結欄援引修正前刑
    法第五十五條，自包括想像競合犯與牽連犯兩部分，而原判
    決理由欄既說明刑法第五十五條想像競合犯之規定，雖經修
    正，惟該條但書之規定，僅係科刑之限制，為法理之明文化
    ，非屬法律之變更等語，然又引用修正前刑法第五十五條其
    中前段規定，自屬矛盾。被告李泊峰、丙○○、戊○○、辛○○、壬○○等人上訴意旨均否認犯罪，被告丁○○上訴意
    旨認原審量刑過重，均指摘原判決不當，雖無理由，惟原判
    決既有上述可議之處，即屬無可維持，自應由本院將原判決
    關於被告李泊峰、丙○○、戊○○、辛○○、壬○○、丁○○等人部分撤銷改判。爰審酌被告李泊峰、丙○○、戊○○
    、辛○○、壬○○、丁○○等人均正值青壯，不知守法自重
    ，奮發向上，竟違法持有槍彈，對社會及不特定人安全之威
    脅與危害程度頗深，且用以逞兇鬥狠，對社會治安造成具體
    危害，應予非難，被告李泊峰、辛○○共同持有之改造手槍
    有兩支，被告丙○○、戊○○、壬○○共同持有之改造手槍
    有一支，被告丁○○持有制式手槍兩支，及被告等犯後態度
    等一切情狀，分別量處如主文第二至五項所示之刑，並就被
    告李泊峰、辛○○部分定其應執行之刑，及就被告等併科罰
    金部分，均依修正後刑法第四十二條第三項前段規定諭知易
    服勞役之折算標準，以示懲儆。扣案之可發射子彈仿FN廠半
    自動手槍製造之金屬玩具手槍，換裝土造金屬槍管而成之改
    造手槍二支（各含彈匣一個，槍枝管制編號分別為：000000
    0000、0000000000號），為被告李泊峰、辛○○共同未經許
    可持有之槍枝，其中槍枝管制編號：0000000000號之銀色改
    造手槍，併為被告丙○○、戊○○、壬○○共同未經許可持
    有之槍枝，及被告丁○○未經許可共同持有之制式克拉克22
    型手槍（含彈匣一個，槍枝管制編號：0000000000）、制式
    HS2000手槍（含彈匣一個，槍枝管制編號：0000000000）各
    一支，經鑑驗結果，既均具殺傷力，應依刑法第三十八條第
    一項第一款規定宣告沒收。至前開扣案之土造子彈十三顆，
    其中十一顆雖有殺傷力，惟業經鑑驗時擊發，而喪失其違禁
    物之性質，另二顆則無法擊發而不具殺傷力，暨警方在現場
    查扣之制式子彈彈殼三顆、彈頭一顆，土造金屬子彈彈殼一
    顆、彈頭一顆，亦因子彈發射後，喪失其違禁物之性質，均
    已如前述，爰不併為沒收之諭知，附此敘明。
五、至公訴意旨以被告丁○○與共同被告甲○○持上述制式手槍
    、子彈對李泊峰等人射擊，造成李泊峰受臀部槍傷二處、李
    先恩受左下腿槍傷、張逸竹受右足大拇指骨折並穿過傷、第
    二趾第三趾割裂傷之傷害，係基於殺人之犯意為之，另涉犯
    刑法第二百七十一條第二項、第一項殺人未遂罪嫌。惟按殺
    人未遂與傷害之區別，應以加害人有無殺意為斷，以戕害他
    人生命之故意，著手於刺殺之實行而未發生死亡之結果，為
    殺人未遂；倘無使人喪失生命之故意，僅在使其身體、健康
    受到傷害，則為傷害罪，二罪皆發生傷害之結果，只其主觀
    犯意及身體傷害程度不同而已。經查，本件由卷附被告丁○○與共同被告甲○○所乘坐之1855－FY號自小客車受槍擊後
    之照片上所示，該車上之彈痕數量非少且分佈面積亦不小，
    顯見李泊峰方面之人對於甲○○、丁○○方面之人開槍還擊
    之次數亦不少；且從本件其餘共同被告對於台中縣大里市○○路○段707號前槍擊案發現場之描述可知，事後雙方發生
    追擊，係甲○○、丁○○逃跑在前，而李泊峰方面之人則追
    擊在後，再依同案被告李國良所證稱：他們（指甲○○、丁○○）是左手伸出車窗外朝後開等情，且甲○○仍須持續駕
    車逃跑之情，故依當時之情況，被告甲○○、丁○○應無可
    能朝特定目標射擊而有殺人之故意，衡情被告甲○○、丁○○開槍之目的，應僅係在嚇阻後面之追兵，並非有意朝特定
    目標射擊；再者，李泊峰僅係受有臀部槍傷二處、李先恩受
    左下腿槍傷、張逸竹受右足大拇指骨折並穿過傷、第二趾第
    三趾割裂傷之傷害，均非重要之致命部位，足見當時現場應
    相當混亂，被告甲○○、丁○○發現對方人數眾多，且己身
    又遭對方開槍還擊之下，急於脫身都唯恐不及，又豈會萌生
    殺人之故意？況甲○○、丁○○與李泊峰等人並非熟識，且
    除丁○○之弟吳嘉浩因遭己○○等人毆傷，雙方因而約定當
    日談判和解事宜外，素無怨隙，實難憑此遽認被告丁○○與
    共同被告甲○○因此即萌生持槍殺害李泊峰等人之故意。此
    外，復查無其他證據足資認定被告丁○○與共同被告甲○○
    上開所為有何殺人之故意，自難以殺人未遂罪責相繩，被告
    丁○○與共同被告甲○○應僅具有普通傷害之犯意；惟因本
    案未具被害人李泊峰、李先恩、張逸竹提出告訴，而檢察官
    亦認此部分與被告丁○○、共同被告甲○○前揭所犯未經許
    可持有手槍罪間，有裁判上一罪之牽連犯關係，爰不另為不
    受理之諭知，併此敘明。
六、公訴意旨又以：被告丙○○、戊○○、壬○○另共同持有具
    殺傷力之改造玩具手槍一支（含彈匣壹個，槍枝管制編號：
    0000000000）及該槍用之子彈，因認其三人此部分亦涉犯修
    正前槍砲彈藥刀械管制條例第十一條第四項、槍砲彈藥刀械
    管制條例第十二條第四項之罪。訊據上訴人即被告丙○○、
    戊○○、壬○○等均否認有此部分犯行。經查，被告李泊峰
    等七人於前開押人、談判開槍之場合，僅推由被告辛○○一
    人持用上開銀色改造手槍（槍枝管制編號：0000000000）及
    子彈，尚乏積極明確之證據足以證明李泊峰等七人於上開押
    人、談判開槍之場合，有另持一支扣押之改造手槍（槍枝管
    制編號：0000000000）及子彈，不能證明被告丙○○、戊○○、壬○○等有此部分犯行，惟因公訴意旨認被告丙○○、
    戊○○、壬○○等三人有此部分犯行與渠等前開未經許可持
    有改造手槍、子彈有罪部分間，有想像競合犯之裁判上一罪
    關係，爰不另為無罪之諭知。
七、被告己○○經本院合法傳喚，無正當理由未於九十六年五月
    十日審理期日到庭，爰不待其陳述逕行判決。
八、本案原審共同被告吳嘉浩意圖隱匿原審共同被告甲○○之上
    開犯行，於警偵訊中頂替甲○○而坦承持有上開制式手槍射
    傷李泊峰等人乙情，已經原審判決論述甚明，此部分自應另
    由檢察官為適法之偵辦，併予敘明。
據上論結，應依刑事訴訟法第三百七十一條、第三百六十九條第
一項前段、第三百六十四條、第二百九十九條第一項前段，槍砲
彈藥刀械管制條例第七條第四項、第十二條第四項、（修正前）
第十一條第四項，刑法第十一條前段、第二條第一項、第二十八
條、第三百零二條第一項、第五十五條前段、第四十二條第三項
前段、第三十八條第一項第一款、（修正前）第五十一條第五款
、（修正前）第五十五條後段，罰金罰鍰提高標準條例第一條前
段，判決如主文。
本案經檢察官乙○○到庭執行職務。
中　　華　　民　　國　　96　　年　　5 　　月　　30　　日
            刑事第四庭    審判長法　官  洪  耀  宗
                                法　官  陳  欣  安
                                法　官  江  德  千
上列正本證明與原本無異。
如不服本判決應於收受送達後十日內向本院提出上訴書狀，其未
敘訴上訴之理由者並得於提起上訴後十日內向本院補提理由書 (
均須按他造當事人之人數附繕本)。
                                書記官  吳  麗  琴
中　　華　　民　　國　　96　　年　　5 　　月　　30　　日
【附錄論罪科刑法條】
槍砲彈藥刀械管制條例第七條第四項：
未經許可，持有、寄藏或意圖販賣而陳列第一項所列槍砲、彈藥
者，處五年以上有期徒刑，併科新台幣一千萬元以下罰金
槍砲彈藥刀械管制條例第十二條第四項：
未經許可，持有、寄藏或意圖販賣而陳列子彈者，處五年以下有
期徒刑，併科新台幣三百萬元以下罰金。
修正前槍砲彈藥刀械管制條例第十一條第四項：
未經許可，持有、寄藏或意圖販賣而陳列第一項所列槍砲者，處
一年以上七年以下有期徒刑，併科新臺幣七百萬元以下罰金。
刑法第三百零二條第一項
私行拘禁或以其他非法方法，剝奪人之行動自由者，處五年以下
有期徒刑、拘役或三百元以下罰金。
